pl: Etap wzrostu rośliny: Klonowanie; Kwitnienie; Owocowanie; Kiełkowanie; Siewka; Przejście; Wegetacja; Inne
sv: Växtfas: Kloning; Blommande; Fruktig; Groning; Fröplanta; Övergång; Vegetativ; Övrigt
el: Στάδιο φυτού: Κλωνοποίηση; Σε άνθηση; Καρποφορία; Βλάστηση; Φιντάνι; Μετάβαση; Βλαστική; Άλλο
ru: Стадия жизни растения: Размножение; Цветение; Плодоношение; Прорастание; Всходы; Переход; Вегетативный; Другое
da: Plantefase: Kloning; Blomstrende; Frugtende; Spiring; Frøplante; Overgang; Vegetativ; Andet
zh-TW: 植物生長階段: 複製; 開花; 結果; 發芽; 幼苗; 過渡; 植物人; 其他
pt-BR: Estágio da planta: Clonagem; Floração; Frutificação; Germinação; Muda; Transição; Vegetativa; Outro
nb: Plantestadium: Kloning; Blomstrende; Bærer frukt; Spiring; Frøplante; Overgang; Vegetativ; Annet
hu: Növény növekedési szakasza: Klónozás; Virágzás; Gyümölcshozás; Csírázás; Vetés; Átmenet; Vegetatív; Egyéb
ko: 화분대: 클로닝; 개화; 열매맺기; 발아; 파종; 이행; 식생; 기타
de: Pflanzenstadium: Klonen; Blühend; Fruchtbildung; Keimung; Sämling; Übergang; Vegetativ; Sonstiges
pt-PT: Estágio de plantas: Clonagem; Florescente; Frutificação; Germinação; Plântula; Transição; Vegetativo; Outro
bg-BG: Етап на растение: Клониране; Цъфтеж; Плододаване; Покълване; Разсад; Преход; Вегетативен; Други
fr: Phase de la plante: Clonage; Floraison; Fructification; Germination; Plantule; Transition; Végétatif; Autre
th: ระยะของพืช: ปักชำ; ออกดอก; ติดผล; งอกตัว; ต้นกล้า; เปลี่ยนผ่าน; เติบโตเป็นพืช; อื่นๆ
lt-LT: Augalo gyvavimo etapas: Dauginimas; Žydėjimas; Vaisių brandinimas; Daiginimas; Daigas; Perėjimas; Vegetacija; Kita
sk-SK: Fáza rastu rastliny: Klonovanie; Kvitnúci; Ovocie; Klíčenie; Sadenice; Prechod; Vegetatívny; Iné
nl: Plantenstadium: Klonen; Bloeit; Vruchtvorming; Ontkieming; Zaailing; Overgang; Vegetatief; Andere
ja: 植物ステージ: クローニング; 開花; 結実; 発芽; 播種; 推移; 生長; その他
fi: Kasvin vaihe: Kloonaus; Kukkiva; Kantaa hedelmää; Idätys; Kylvötaimi; Siirtyminen; Vegetatiivinen; Muu
hr-HR: Stadij biljke: Kloniranje; Cvjetanje; Dozrijevanje; Klijanje; Klica; Prijelaz; Vegetativna; Ostalo
it: Fase della pianta: Clonazione; Fioritura; Fruttificazione; Germinazione; Semina; Transizione; Vegetale; Altro
en: Plant stage: Cloning; Flowering; Fruiting; Germination; Seedling; Transition; Vegetative; Other
cs: Fáze rostliny: Klonování; Kvetení; Dávání plodů; Klíčení; Sazenice; Přechodný stav; Vegetativní stav; Jiné
zh-CN: 植物生长阶段: 克隆; 开花; 结果; 发芽; 幼苗; 过渡; 营养生长; 其他
es: Fase de planta: Clonación; Floreciente; Fructificación; Germinación; Siembra; Transición; Vegetativo; Otros
tr: Bitki aşaması: Kopyalı; Çiçekli; Meyveli; Filizli; Tohumlu; Geçişli; Sebzeli; Diğer
vi: Giai đoạn phát triển của cây: Nhân bản; Ra hoa; Ra quả; Nảy mầm; Cây giống; Chuyển tiếp; Thực vật; Khác
sl-SI: Faza rastline: Kloniranje; Cvetenje; Sadje; Kalitev; Sadika; Prehod; Vegetativno; Drugo
ro-RO: Stadiul plantei: Clonare; Înflorire; Rodire; Germinație; Răsad; Tranziție; Vegetativ; Altele